【裁判字號】    90,易,971
【裁判日期】    900523
【裁判案由】    傷害等
【裁判全文】
臺灣臺南地方法院刑事判決              九十年度易字第九七一號
    公  訴  人  臺灣臺南地方法院檢察署檢察官
    被      告  乙 ○ ○
右列被告因傷害等案件，經檢察官提起公訴（九十年度偵字第七十一號），本院判決
如左：
    主  文
乙○○傷害人之身體，處拘役拾日，如易科罰金，以佰元折算壹日。
    事  實
一、乙○○與甲○○○有房地產權糾紛，於民國八十九年十一月十四日二十一時三十
    分許，前往台南市○○街三二七號甲○○○之住處欲找甲○○○理論，甲○○○
    之友黃淑琬應門後，乙○○即逕自侵入甲○○○之住宅，入內後隨即與甲○○○
    發生爭執，乙○○遂基於傷害之犯意，出拳腳踢打甲○○○，致甲○○○受有左
    眼眶、下唇、右手肘、右大腿多處瘀傷、右手二點五公分裂傷、左腳二公分裂傷
    、左側頭皮下血腫等傷害，並致甲○○○所有茶几之桌腳折斷不堪使用。
二、案經甲○○○訴由台南市警察局第三分局報告台灣台南地方法院檢察署檢察官偵
    查起訴。
    理  由
一、訊據被告乙○○承認於右開時地，侵入告訴人甲○○○之住宅，惟否認有傷害及
    毀損犯行，辯稱伊與告訴人係相互拉扯，是否有打告訴人伊與不記得，又茶几之
    桌腳並非伊所弄斷云云。然查：右揭事實業據告訴人甲○○○指訴甚詳，核與證
    人黃淑琬所述相符，並有診斷證明書影本一紙及照片四張在卷可資佐證。被告乙
    ○○並自承為房屋糾紛進入告訴人甲○○○家中與甲○○○發生拉扯不諱，其所
    辯顯係避重就輕卸責之詞，不足採信，犯行堪予認定。
二、核被告所為，係犯刑法第三百零六條第一項之侵入住宅、第二百七十七條第一項
    之傷害及第三百五十四條之毀損罪。所犯上開三罪間有目的、手段之牽連關係，
    應從一重之傷害罪論處。爰審酌其犯罪之一切情狀，量處如主文所示之刑，並諭
    知易科罰金之折算標準。
據上論斷，應依刑事訴訟法第二百九十九條第一項前段，刑法第三百零六條第一項、
第二百七十七條第一項、第三百五十四條、第五十五條、第四十一條第一項，罰金罰
鍰提高標準條例第一條前段、第二條，判決如主文。
本案經檢察官林逸梅到庭執行職務
中    華    民    國     九  十     年      五     月       二十三      日
                             臺灣臺南地方法院刑事第三庭
                                         法      官   蘇  孫  波
右正本證明與原本無異。
如不服本判決應於送達後十日內向本院提出上訴狀。
                                         書  記  官   羅  宗  賢
中    華    民    國     九  十    年      五     月       二十八      日
附錄法條
刑法第三百零六條
無故侵入他人住宅、建築物或附連圍繞之土地或船艦者，處一年以下有期徒刑、拘役
或三百元以下罰金。
無故藏匿其內或受退去之要求而仍留滯者亦同。
刑法第二百七十七條
傷害人之身體或健康者，處三年以下有期徒刑，拘役或一千元以下罰金。
犯前項之罪，因而致人於死者，處無期徒或七年以上有期徒刑，致重傷者，處三年以
上、十年以下有期徒刑。
刑法第三百五十四條
毀棄、損壞前二條以外之他人之物或致令不堪用，足以生損害於公眾或他人者，處二
年以下有期徒刑、拘役或五百元以下罰金。


司法院資訊處製作；財團法人民間司法改革基金會備份。
